臺灣桃園地方法院刑事判決　　　　　　96年度交簡上字第86號
上　訴　人　甲○○
即被告
　　　　　　　　　　巷43弄7號
上列上訴人因所犯公共危險案件，不服本院簡易庭96年度壢交簡
字第577 號，中華民國96年3 月30日第一審簡易判決（聲請簡易
判決處刑案號：臺灣桃園地方法院檢察署96年度偵字第2975號）
提起上訴，本院判決如下︰
    主  文
上訴駁回。
    事實及理由
一、本案經本院審理結果，認原審以被告甲○○服用酒類，不能
    安全駕駛動力交通工具而駕駛，犯刑法第185 條之3 之罪，
    適用刑法第185 條之3 、第42條第3 項前段、刑法施行法第
    1 條之1 第1 項、第2 項但書，逕以簡易判決判處被告甲○
    ○罰金新臺幣7 萬元，如易服勞役，以新臺幣1000元折算1
    日，經核認事用法並無不合，量刑亦稱妥適，應予維持，並
    引用第一審判決書記載之事實、證據及理由（如附件）。
二、被告甲○○上訴意旨指稱當天伊確實有喝酒，但伊是牽機車
    步行回家，並沒有騎，牽了1 公里多，約1 個小時左右，一
    直走到平鎮市○○路○ 段21巷1 號前時，因為該處是斜坡，
    伊才摔倒云云。惟查，被告甲○○於95年12月19日凌晨4 時
    許，在桃園縣中壢市觀光夜市內與友人飲酒至同日凌晨4 時
    45分許結束後，即騎乘車牌號碼IOF-389 號重型機車離去，
    欲返回其平鎮市○○路○ 段住處，迨於同日凌晨5 時40分許
    ，行至平鎮市○○路○ 段21巷1 號前不慎摔倒，經警據報前
    往現場處理，因甲○○昏迷先送往壢新醫院救治並委由醫院
    對其抽血檢驗結果，其血液中所含酒精濃度高達236.2mg/dl
    （經換算呼氣所含酒精濃度為每公升1.18毫克）等情，業據
    被告於警詢時坦認不諱（見偵卷第5 至8 頁），並有生化檢
    驗報告單、警製道路交通事故現場圖、道路交通事故調查報
    告表(一)、(二)、壢新醫院診斷證明書各乙紙、現場照片6 張等
    件附卷可稽，被告服用酒類後駕駛車輛上路等情自堪認定。
    而按行為人如飲酒後其吐氣所含酒精成分已達每公升0.55毫
    克或血液濃度達0.11 %以上，肇事率為一般正常人之10倍，
    應認已達「不能安全駕駛」之標準，法務部88年5 月18日法
    88檢字第001669號函定有明文。另依照交通部運輸研究所79
    年年8 月對駕駛人行為之研究（酒醉駕車對駕駛行為之分析
    研究）指出，吐氣每公升酒精含量0.25毫克等於血液中酒精
    濃度（BloodAlcoholConcentration ，簡稱BAC） 百分之0.
    05（亦即每100 毫升血液中含50毫克酒精），而(一)BAC 到達
    百分之0.03至百分之0.05時，對駕駛能力之影響為：多數駕
    駛人心境逐漸變幻不定、視覺與反應靈敏性減弱、對速度及
    距離的判斷力差。對心理行為之影響為：觀察力逐漸欠缺、
    心情漸趨輕鬆、自信心增加、多話、精神狀態處於陶醉感。
    (二)BAC 到達百分之0.05至百分之0.08時，對駕駛能力之影響
    為：反應遲鈍：駕駛能力受損、遲而不決或決而不行。對心
    理行為之影響為：情緒鬆散、感情與行為趨向誇張、肌肉不
    協調、精神處於興奮狀態。(三)BAC 到達百分之0.08至百分之
    0. 15 時，對駕駛能力之影響為：判斷力嚴重受到影響、體
    能與精神協調受損、駕駛之體能困難增加。對心理行為之影
    響為：產生情緒異常現象、步伐不平穩、言語不清、反應惡
    劣、記憶及判斷力受損、精神處於錯亂狀態。(四)BAC 超過百
    分之0.15，對駕駛能力之影響為：視線搖晃、駕駛已進入恍
    惚狀態、判斷及理解遭到扭曲、駕駛不穩定。對心理行為之
    影響為：意識不明、嘔吐、站、走及講話困難、責任感喪失
    、精神處於麻痺狀態。(五)BAC 超過百分之0.5 ，對駕駛能力
    之影響為：無法開車。對心理行為之影響為：爛醉如泥、失
    去知覺可能致死、精神處於昏睡狀態。本件被告之酒精測定
    值已達呼氣每公升1.18毫克，有如前述，超過每公升0.55毫
    克之標準，換算BAC 值為百分之0.236 ，依上開說明，其駕
    駛能力受酒精作用，至少已有判斷力嚴重受到影響，體能與
    精神協調受損，駕駛之體能困難增加等影響，參酌被告飲酒
    後騎乘機車未幾即因操控失當而自行摔倒之非一般正常之駕
    駛行為，足徵被告當時確已因酒精作用，而影響正常之駕駛
    能力，其酒醉駕車，已達不能安全駕駛之程度至明。
三、被告雖以前詞置辯云云。然查，被告於前揭時地摔倒後因昏
    迷先送醫院救治後，遲至95年12月26日始至警局說明並製作
    筆錄，有卷附被告之警詢筆錄可稽，而斯時距其於前開飲酒
    駕車時間相距有7 日，意識自已恢復，則苟其未飲酒後騎車
    ，而係如其所辯牽車回家屬實，衡情被告在警詢時即應立時
    向員警釋明，又焉有在警詢時先坦認伊在飲酒後確實騎乘機
    車並於返家途中自行摔倒，卻在事隔半年後於本院審理時始
    以前詞置辯，已足令啟疑。抑且，被告所指伊飲酒結束後一
    路牽車回家直至摔倒期間，並無其他人士在場目睹，亦據被
    告供陳在卷，復無從證實其說。再依卷附被告所騎乘之IOF-
    389 號機車照片6 張以觀（見偵查卷第19至21頁），被告所
    騎乘之機車當時後座附載有超出其車身甚寬之置物箱（內並
    疊放另只小型置物箱，復再置放雜物），則以被告一年介62
    歲之老人，要牽動前述附載超出機車車身甚多物品之重型機
    車，已非容易之事，更遑論被告在當時飲酒後呼氣所含酒精
    濃度高達每公升1.18毫克，依前述可知，其體能與精神協調
    均已嚴重受損，又如何能在飲酒至醉後，猶有體力一路牽移
    前開機車行進1 公里遠且長達1 小時之久。不惟如此，被告
    因摔倒而受有臉部挫傷併擦傷及流鼻血、肢體多處挫傷等傷
    害，當場並昏迷送醫救治，另肇事現場則遺留一道長達3.4
    公尺長之刮擦痕及血跡，亦有前述壢新醫院診斷證明書及道
    路交通事故現場圖在卷可憑，足見被告係隨同機車一併摔倒
    ，且摔倒之力道甚大，始致被告受有前述傷勢非輕之傷害並
    因而昏迷至明，則苟如被告所辯機車係用牽的云云屬實，衡
    情其既有能力牽車，縱有因遇斜坡而無法控制機車，其亦應
    可即時放手以減低傷害，實不可能連人帶車摔倒而受到前述
    非輕之傷害，其不合情理之處，不言可諭，益見被告前揭辯
    解，無非事後推諉之詞，洵無足採。綜上所述，相互參照，
    被告在服用酒類後且達不能安全駕駛動力交通工具而駕駛等
    情至臻明確，犯行已堪認定。被告上訴意旨猶否認犯罪，為
    無理由，應予駁回。
據上論斷，應依刑事訴訟法第455 條之1 第3 項、第368 條、第
373條，判決如主文。
本案經檢察官蔡宜均庭執行職務。
中　　華　　民　　國　　96　　年　　6 　　月　　21　　日
                  刑事第七庭審判長法  官  蕭世昌
　　　                            法  官  連雅婷
　　　                            法  官  林惠霞
上正本證明與原本無異。
不得上訴。
　　　                            書記官  陳恩如
中　　華　　民　　國　　96　　年　　6　　月　　21　　日
